# 跪求陈版主！

提问人：15029080897 时间：2020-09-17 09:33:06
2018 年开发区计划举办一场设计竞赛，邀请国内外设计院前来参与。该项活动由开发区管委会某下属企业承办，开发区管委会与下属企业A公司签署代理合同，合同约定经费纳入财政预算范围。活动结束角逐出的得奖企业从A公司领取奖金，该奖金是由A公司先行垫付，那么现在该A企业与其上级管委会企业的经济业务，A公司应该如何进行账务处理？是属于政府采购服务还是代收转付的性质？

回答人：chenyiwei
应根据具体合同条款判断。从你说的情况看，应属于管委会向公司采购代理服务，但奖金属于代收代付性质，即仅就提供服务的对价确认收入（净额法），代垫的奖金不确认收入和成本。